臺灣臺中地方法院刑事判決　　　　　　　　　　　　九十三年度易字第一二七三號
　　公　訴　人　臺灣臺中地方法院檢察署檢察官
　　被　　　告　丁○○
　　　　　　　　甲○○
右列被告因傷害等案件，經檢察官提起公訴（九十三年度核退偵字第九六號），本院
判決如左：
    主  文
丁○○被訴恐嚇危害他人安全、以強暴脅迫妨害人行使權利部分無罪。被訴傷害、公
然侮辱、毀損他人物品部分不受理。
甲○○被訴以強暴脅迫妨害人行使權利部分無罪。被訴公然侮辱、毀損他人物品部分
不受理。
    理  由
壹、公訴意旨如後附起訴書所載。
貳、無罪部分：
    一、公訴人認被告丁○○於民國九十二年二月二十八日二十三時許，在臺中縣
        石岡鄉○○村○○路明山巷二之九號出手毆打告訴人戊○○臉部（傷害部分
        業經告訴人撤回告訴），並基於恐嚇之犯意，對告訴人恫稱：「在公所我連
        鄉長都敢打，你算什麼」等語，致告訴人心生畏懼，而涉犯刑法第三百零五
        條恐嚇危害他人安全罪嫌，被告丁○○、甲○○與十多名不詳姓名年籍之
        成年人基於妨害他人行使權利之犯意聯絡，於九十二年三月一日下午某時，
        共同至臺中縣石岡鄉土牛村社區活動中心，由被告甲○○委請不知情之鎖匠
        強行更換活動中心之舊門鎖，並另裝新門鎖，以此方式妨害石岡人家園再造
        工作站出入及使用該活動中心之權利，而均涉犯刑法第三百零四條第一項之
        強制罪嫌。
    二、按犯罪事實應依證據認定之，無證據不得認定犯罪事實，又不能證明被告犯
        罪者，應諭知無罪之判決，刑事訴訟法第一百五十四條第二項、第三百零一
        條第一項分別定有明文。訊據被告丁○○，固坦承於右揭時地毆打告訴人
        後，並說：「在公所我連鄉長都敢打，你算什麼」等語，惟否認有恐嚇告訴
        人之意思，辯稱：伊說該話只是要補充說明伊剛剛毆打告訴人之行為不算什
        麼而已。按刑法第三百零五條恐嚇危害安全罪之所謂恐嚇，係指以「將來惡
        害之通知」，使人心生畏怖而言。查當天陪同告訴人在場之乙○○、丙○○
        於警詢及檢察官偵訊中均證稱：「協談中丁○○當眾拿起桌上茶杯往戊○○
        臉上潑水後順勢手握拳往戊○○臉上打去，並說在公所我連鄉長都敢打，你
        算什麼東西」（參偵卷第八、第十一、第三九頁），在場維持秩序之警員陳
        臺安在檢察官偵訊中亦結證稱：「丁○○站起將桌中茶水潑向戊○○，並出
        手掌摑戊○○左臉，並揚言在鄉公所鄉長我都敢打了，你算什麼」（參偵卷
        第五、第三九頁），足徵被告丁○○係於毆打告訴人後，緊接著說「在公所
        我連鄉長都敢打，你算什麼」，核以告訴人在本院陳稱：「丁○○是打我之
        後，警察在擋他時說連鄉長我都敢打，你算什麼，他是在對剛才打我的行為
        做解釋，並不是恐嚇另外還要再打我」（參本院卷第四三頁筆錄），可信依
        斯時斯情，被告丁○○口出該言，應僅係說明伊當時為何膽敢毆打戮力於石
        岡鄉震後之重建並身為石岡人家園再造工作站領隊之告訴人，此與毆打前講
        該些話並無兩樣，均為緊密之一行為，而全為傷害之實害行為所吸收，茲被
        告丁○○既非通知其將來還要毆打告訴人，是以縱然告訴人聞後心生畏懼，
        亦與刑法恐嚇罪之構成要件不合。
        被告丁○○、甲○○固均坦承於九十二年三月一日至土牛村社區活動中心
        ，由被告甲○○僱請鎖匠更換活動中心之門鎖。惟按刑法第三百零四條第一
        項之強制罪，所謂「以強暴脅迫使人行無義務之事，或妨害人行使權利」者
        ，其強暴脅迫之對象，須以「人」為要件，如妨害人行使權利時，被害人並
        不在場，自無從對人施強暴脅迫（最高法院八十五年度臺非字第三五六號判
        決參照）。查被告二人均供稱：「我們在換鎖時，他們的人都沒有在場」，
        告訴人陳稱：「警察叫我們不要在場，所以我們都沒有去，被告他們自己人
        過去，所以沒有對我們的人施強暴脅迫」（參本院卷第四三～第四四頁筆錄
        ），顯見被告甲○○僱請鎖匠換鎖時，告訴人及其他石岡人家園再造工作站
        之成員均無在場，是以被告二人自無從對人施強暴脅迫，而渠等既缺乏強暴
        脅迫之手段，要與強制罪之構成要件不符。
    三、綜右所述，本院認被告丁○○被訴恐嚇危害他人安全罪、被告二人被訴強制
        罪部分，均與構成要件不符，尚非能以該些罪責相繩。此外，復查無任何積
        極證據足資證明被告二人有何公訴人所指之恐嚇危害他人安全罪及強制罪之
        犯行，依右揭條文規定，被告丁○○被訴恐嚇危害他人安全罪及強制罪，被
        告甲○○被訴強制罪部分，均應為無罪判決之諭知。
參、不受理部分：
    一、按告訴乃論之罪，告訴人於第一審辯論終結前，得撤回其告訴，其告訴經撤
        回者，應諭知不受理之判決，此為刑事訴訟法第二百三十八條第一項、第三
        百零三條第三款所明定。
    二、本件被告丁○○經檢察官以刑法第二百七十七條第一項之傷害罪、第三百十
        條第一項之公然侮辱罪、第三百五十四條之毀損他人物品罪提起公訴，被告
        甲○○經檢察官以刑法第三百十條第一項之公然侮辱罪、第三百五十四條之
        毀損他人物品罪提起公訴，依照同法第二百八十七條前段、第三百十四條、
        第三百五十七條之規定，均屬告訴乃論之罪，茲因被告二人於九十三年七月
        二日在本院審理中，當庭向告訴人握手道歉，且承諾於今年與告訴人合辦中
        秋晚會，在晚會中致詞互相表達善意，並向村民表示雙方願意和好，一起為
        地方建設打拼及服務，而經告訴人當庭撤回該傷害、公然侮辱、毀損他人物
        品等罪之告訴，此有該審判筆錄在卷可稽（參本院卷第三八頁），依右揭條
        文規定，被告二人此部分被訴，應均諭知不受理之判決。
據上論斷，應依刑事訴訟法第三百零一條第一項、第三百零三條第三款，判決如主文
。
本案經檢察官己○○到庭執行職務
中      華      民      國    九十三    年      七      月      九      日
                              臺灣臺中地方法院刑事第十三庭
                                  審判長法    官  許  旭  聖
                                        法    官  許  月  馨
                                        法    官  李  秋  娟
右正本證明與原本無異。
如不服本判決，應於判決送達後十日內向本院提出上訴狀，上訴於臺灣高等法院臺中
分院( 須附繕本 )。
                                        書記官
中    華    民    國      九十三      年       七      月     九    日
